【裁判字號】    99,交簡上,726
【裁判日期】    991118
【裁判案由】    過失傷害等
【裁判全文】
臺灣臺中地方法院刑事判決           99年度交簡上字第726號
上  訴  人  臺灣臺中地方法院檢察署檢察官
上  訴  人  林慧芳
即  被  告
上列上訴人因被告過失傷害案件，不服臺灣臺中地方法院99年度
交簡字第109號中華民國99年7月28日第一審簡易判決（起訴案號
：臺灣臺中地方法院檢察署99年度偵字第13307號），提起上訴
，本院判決如下：
    主    文
上訴均駁回。
    犯罪事實及理由
一、本案經本院審理結果，認第一審簡易判決認事用法及量刑均
    無不當，應予維持，並引用第一審判決書記載之犯罪事實、
    證據及理由（詳附件）。
二、臺灣臺中地方法院檢察署檢察官上訴意旨略以：本件車禍事
    故之被害人有2人，被害人鄧天助受有左肩挫傷、左膝挫傷
    、關節血腫、左手肘挫擦傷、左肩韌帶拉傷等傷害，被害人
    林秀容則受有胸部挫傷之傷害，所造成犯罪結果非輕；另查
    被告係在行人穿越道上撞傷被害人2人，依法應加重其刑至
    二分之一，且迄今未與被害人達成和解，原審僅判處拘役50
    日，顯不足收懲儆之效等語。被告林慧芳上訴意旨略以：伊
    於案發後並非不聞不問，惟對方請求之金額過高，伊無力支
    付，原審量刑過重等語。
三、按刑罰之量定，屬法院自由裁量之職權行使，其應審酌刑法
    第57條所列各款事由及一切情狀，為酌量輕重之標準，並非
    漫無限制；在同一犯罪事實與情節，如別無其他加重或減輕
    之原因，下級審法院量定之刑，亦無過重或失輕之不當情形
    ，則上級審法院對下級審法院之職權行使，原則上應予尊重
    ，有最高法院85年臺上字第2446號判決意旨可資參照。本案
    原審判決審酌被告因本案過失行為，導致被害人等受有如起
    訴書犯罪事實欄所載傷勢，而被告雖有和解之意，然迄今仍
    未能與被害人等達成和解，惟兼衡被告素行及犯後坦承犯行
    ，態度尚可等一切情狀，判處被告拘役50日，並諭知易科罰
    金之折算標準，其均業已就上訴人即臺灣臺中地方法院檢察
    署檢察官、被告前揭上訴意旨所指量刑事項予以審酌，本院
    復審酌被害人所受傷勢多為挫、擦傷等傷害，其傷勢並非嚴
    重，惟被告於本院審理中迭經調解程序，仍未能與被害人和
    解，是檢察官及被告上訴分別主張原審量刑過輕、過重，均
    無理由，均應予駁回。
四、綜上所述，原審就本案法律之適用及量刑均屬妥適，本件上
    訴請求撤銷改判，均無理由，其上訴均應予駁回。
據上論斷，應依刑事訴訟法第455條之1第1項、第3 項、第373條
、第368條，判決如主文。
中    華    民    國    99    年    11    月    18    日
                    刑事第18庭  審判長法  官 郭書豪
                                      法  官 林世民
                                      法  官 胡芷瑜
上正本證明與原本無異。
不得上訴。
                                      書記官 陳美虹
中    華    民    國    99    年    11    月    18    日

司法院資訊處製作；財團法人民間司法改革基金會備份。
